臺灣桃園地方法院民事裁定
111年度輔宣字第67號
聲  請  人  葉俊成  
            葉增明  
相  對  人  葉建成  

上列當事人間聲請改定輔助人等事件，本院裁定如下：
    主      文
許可聲請人葉增明辭任受輔助宣告之人葉建成（男，民國00年0
月00日生，身分證統一編號：Z000000000號）之輔助人職務。
選定葉俊成（男，民國00年00月0日生，身分證統一編號：Z0000
00000號）為受輔助宣告之人葉建成之輔助人。
程序費用由受輔助宣告之人負擔。
    理      由
一、聲請意旨略以：相對人葉建成前經本院以108年度輔宣字第6
    號裁定宣告為受輔助宣告之人，並選定聲請人葉增明為輔助
    人，惟聲請人葉增明年事已高、身體狀況不佳，已無餘力擔
    負輔助之責，請求准予辭任輔助人，並聲請選定聲請人葉俊
    成為受輔助宣告人之輔助人等語。
二、按輔助人有正當理由，經法院許可者，得辭任其職務；輔助
    人經法院許可辭任，法院得依受輔助人、四親等內之親屬、
    檢察官、主管機關或其他利害關係人之聲請或依職權，另行
    選定適當之輔助人，此為民法第1113條之1準用第1095條、
    第1106條、第1113條所明定。又家事事件法第122條第1項、
    第2項亦規定：法院選定之監護人，有下列情形之一者，得
    聲請法院許可其辭任：㈠滿七十歲。㈡因身心障礙或疾病不能
    執行監護。㈢住所或居所與法院或受監護人所在地隔離，不
    便執行監護。㈣其他重大事由。法院為前項許可時，應另行
    選任監護人。上開條文依家事事件法第180條第2項之規定，
    於輔助人辭任事件準用之。
三、經查，聲請人主張之事實，業據其提出本院108年度輔宣字
    第6號民事裁定影本、戶籍謄本、親屬同意書、相對人之診
    斷證明書等為證，並經聲請人葉增明、葉建成、關係人林碧
    霞（相對人之母）於本院訊問時一致陳述綦詳，堪信聲請人
    之主張為真實。本院審酌上情，認聲請人葉增明現年73歲，
    並患有高血壓、心臟病、腰椎椎間盤疾患伴有脊髓病變，身
    體狀況不佳，衡情，其稱已無餘力擔負相對人之輔助事務，
    應屬實在；而聲請人葉俊成為受輔助宣告之人葉建成的胞弟
    ，一直以來其均有協助照顧相對人葉建成，並同意擔任葉建
    成之輔助人，有前揭同意書及訊問筆錄在卷為憑，堪認由聲
    請人葉俊成擔任受輔助宣告人葉建成之輔助人，應符合受輔
    助宣告人葉建成之最佳利益。綜上，本件聲請人葉增明聲請
    辭任輔助人，聲請人聲請另選定葉俊成為受輔助宣告人葉建
    成之輔助人，為有理由，應予准許。
四、爰裁定如主文。
中　　華　　民　　國　　111 　年　　11　　月　　30　　日
                   家事法庭     法  官　林曉芳
　　　　　　　　　 
以上正本係照原本作成。
如對本裁定抗告須於裁定送達後10日內向本院提出抗告狀，並繳
納抗告裁判費新台幣1,000 元。
中　　華　　民　　國　　111 　年　　11　　月　　30　　日
                                書記官  甘治平